---
title: "Muestreo y asignación aleatoria"
author: "Heidy Valdelamar González"
date: "12/1/2021"
output: pdf_document
---

```{r setup, include=FALSE}
knitr::opts_chunk$set(echo = TRUE)
```

En esta práctica veremos como hacer un muestreo aletorio simple y uno estratificado, así como realizar la asignción aleatoria de sujetos a un grupo control y a uno experimental.

##Objetivo 1: La lectura de la base de datos.

Trabajaremos con la base de datos YRBSS, la cual contiene información de 13583 estudiantes referente al
Youth Risk Behavior Surveillance System <https://www.cdc.gov/healthyyouth/data/yrbs/data.htm> citado en
OpenIntro Statistics, David Diez, Mine Cetinkaya-Rundel, Christopher Barr, and OpenIntro, tercera edición,
capítulo 4 <https://www.openintro.org/book/os/>.
IMPORTANTE: Debes asegurarte que el archivo yrbss.csv se encuentre en tu directorio de trabajo. Para
identificar tu directorio de trabajo ejecuta el siguiente código: getwd()
```{r}
#Para saber el directorio en donde se encuentra el proyecto y asegurarse de que se encuentre en el directorio de trabajo escribir el comando **getwd()**.
getwd()
```
```{r}
#Asigno un nombre a la base de datos "yrbss.csv" y leer con el comando **read.csv** y entre comillas insertar la extensión.
bd<-read.csv("yrbss.csv")
#Con el comando **view()** insertar entre comillas la base de datos asignada y revisar los datos.
View(bd)
```
Notarás que tenemos información de las siguientes variables, y otras más.

*age*: Edad del estudiante.

*gender*: sexo del estudiante.

*grade*: Grado en el High school.

*height*: Estatura del estudiante en metros.

*weight*: Peso del estudiante en kilogramos.

*hekmet*: Frecuencia con que el estudiante usó casco al andar en bici en los últimos 12 meses.

*active*: Número de días en los que relizó actividad física mayor a 60 minutos en los últimos siete días.

*lifting*: Número de días en lo que realizó entrenamiento vigoroso (e.g. levantar pesas) durante los últimos
siete días.

```{r}
#Con el operador corchetes, podemos aceder a la información de algún sujeto o variable específico.
bd[100,7]
#Con el operador llamado signo de pesos $ puedo llamar una columna específica
bd$weight
```
## Objetivo 2: Exploración descriptiva de los datos.
Vamos a utilizar tres funciones para explorar los datos. La primer funcion es **str()** le da la estrsctura a mis datos.
```{r}
str(bd)
```
```{r}
# A continuación uso el comando summary() para obtener un resumen de la estadística descritiva de la base de datos
summary(bd)
#Si queremos visualizar como se distribuye una variable
# usamos el comando hist() que nos da un histograma
hist(bd$weight)
```
##Objetivo 3 muestreo aleatorio simple
Con el operador corchetes [], la función nrow() y la función sample obtengo una muestra aleatoria simple de tamaño n=100
```{r}


nrow(bd)
bd[13,6]
ncol(bd)
muestra.aleatoria.simple<-bd[sample(1:nrow(bd),100)]
bd[sample(1:nrow(bd),100)]
sample(1:nrow(bd),100) 
#Asignamos a la muestra 
muestra.aleatoria.simple <- bd[sample(1:nrow(bd),100), ]
View(muestra.aleatoria.simple)
mean(muestra.aleatoria.simple)
#Si en la base de datos continen caracteres y se busca obtener un cálculo se debe indicar la omisión de los caracteres
mean(na.omit(muestra.aleatoria.simple$weight))
#Finalmente obserso su histograma de la muestra
hist(muestra.aleatoria.simple$weight)
```
##Objetivo 4 Muestreo estratificado.
En este objetivo obtener una muestra de 100 sujetos, en el que 50 sean mujeres y 50 sean hombres.
```{r}
#En primer lugar con la función suset() filtro solamente los sujetos que corresponden al género femenino
subset(bd , gender =="female")
subset(bd, age=="14"& gender=="female")
bd.mujeres <-subset(bd , gender =="female")
View(bd.mujeres)
#Ahora asignamos una muestra de bd.mujeres de 50 sujetos
muestra.estrato.mujeres<- bd.mujeres[sample(1:nrow(bd),50), ]
View(muestra.estrato.mujeres)

```
##Objetivo 5 Asignación aleaoria de sujetos

Supongamos que queremos a realizar un experimento social con los alumnos de la materia de Diseño de
Experimentos, nuestro diseño incluye un grupo control y un grupo bajo tratamiento experimental. Asignemos
aleatoriamente a nuestros volunatarios en alguno de los dos grupos.
```{r}
#En primer lugar vamos a leer la base de datos 
sujetos<-read.csv("sujetos.csv")
View(sujetos)
#Obtener una mestra aleatoria de los sujetos
grupo.experimental<-sujetos[sample(1:nrow(sujetos),22) , ]
View(grupo.experimental)
#Con el operador %in% podemos saber quienes están en el conjunto de sujetos aleatorios seleccionados
sujetos$Id_Sujeto %in% grupo.experimental
#Guardar al vector 
pertenece.al.grupo.experimental <- sujetos$Id_Sujeto %in% grupo.experimental
#En sujetos para pegar una columna que indique al vector obtenido se ejecuta de lasiguiente manera
sujetos$pertenece.al.grupo.experimental<- pertenece.al.grupo.experimental
View(sujetos)
#Para separar los que son del grupo experimental de los sujetos utilizar la función subset()
sujetos.en.el.grupo.experimental <- subset(sujetos,pertenece.al.grupo.experimental)
View(sujetos.en.el.grupo.experimental)

```


