---
title: "Proyecto Final de Probabilidad y Estadística"
author: "Heidy Valdelamar Gonzalez"
date: "2022-11-23"
output:
  pdf_document: default
  html_document:
    df_print: paged
editor_options:
  markdown:
    wrap: 72
---

```{r setup, include=FALSE}
knitr::opts_chunk$set(echo = TRUE)
```

# Pruebas de entrenamiento muscular inspiratorio de flujo objetivo (TF-IMT) en pacientes con enfermedad pulmonar obstructiva crónica (EPOC) 

Heijdra et al. Afirman que muchos pacientes con enfermedad pulmonar
obstructiva crónica (EPOC) grave presentan una saturación arterial de
oxígeno baja durante la noche. Estos investigadores realizaron un
estudio para **determinar si existe una relación causal entre la
disfunción de los músculos respiratorios y la saturación nocturna.**

Los sujetos fueron 20 (5 mujeres, 15 hombres) pacientes con EPOC
asignados aleatoriamente a recibir un entrenamiento muscular
inspiratorio de flujo objetivo (TF-IMT) al 60 por ciento de su presión
bucal inspiratoria máxima (PImáx) o un TF-IMT simulado al 10 por ciento
de la PI máx.

Entre los datos recogidos estaban los tiempos de resistencia (Tiempo, s)
de cada sujeto al inicio del entrenamiento y 10 semanas después.

-   Aplique una de las técnicas no paramétricas.
-   Aplique una de las técnicas de ANOVA.
-   Formular las hipótesis pertinentes, realizar las pruebas adecuadas y
    hallar los valores p.
-   Indique las decisiones estadísticas y las conclusiones clínicas que
    justifican los resultados de sus pruebas de hipótesis.
-   Describa la(s) población(es) a la(s) que cree que son aplicables sus
    inferencias.
-   Indique los supuestos necesarios para la validez de sus análisis.

# Hipótesis.

Si existe una relación causal entre la disfunción de los músculos
respiratorios y la saturación nocturna, entonces los pacientes que
recibieron un entrenamiento muscular inspiratorio de flujo objetivo
(TF-IMT) al 10 y 60 porciento de su presión bucal inspiratoria máxima
(PI máx) con EPOC presentarán un incremento de resistencia al final del
entrenamiento.

La media en la semana 0 \< La media en la semana 10 La diferencia en
resistencia (semana 0 - semana 10) es negativa:

Por lo tanto, la hipótesis nula es que H0 : promedio semana 0 - semana
10 \> 0

Por lo tanto, la hipótesis alternativa es que HA : promedio semana 0 -
semana 10 \<= 0

# Captura de los datos

Llamamos a las librerías que usaremos:

```{r}
library("car")
library("emmeans")
library("rstatix")
library("tidyverse")
library("ggplot2")
library("coin")
library("ggpubr")
library("ggstatsplot")
library("mvnormtest")
```

Leemos base de datos:

```{r}
datos <- read_csv(file="REV_C13_25.csv", show_col_types = FALSE)
datos
```

# Comparación de Resistencia por semanas de cada grupo

-   El grupo 1 corresponde a los pacientes de (PI máx) al 60 porciento.

-   El grupo 2 corresponde a los pacientes de (PI máx) al 10 porciento.

Filtramos los datos para cada grupo:

```{r}
#Grupo 1
g1 <- datos %>% filter(GROUP ==1)
g1 <- subset(g1, 
             select = c(week0, week10))
#Grupo 2
g2 <- datos %>% filter(GROUP == 2) 
g2 <- subset(g2, 
             select = c(week0, week10))
g1
g2
```

Para hacer una prueba t usando notación de fórmula de nuestra hipótesis
se necesitan alargar los datos.

```{r}
#Elongamos los datos para g1
g1_long <- g1 %>% 
  pivot_longer(cols = c("week0","week10"), 
               names_to = "Semanas", 
               values_to = "Resistencia")

g1_long <- g1_long %>% 
  mutate( Semanas = Semanas %>% 
            fct_relevel("week0","week10"))

# Estimación de las medianas y sus cuantiles
g1_long %>% 
  group_by(Semanas) %>%
  get_summary_stats(Resistencia, type = "median_iqr")
```

Se van a transformar los datos de tabla a formato "largo" por un comando
de pivot_longer(). Y se usará la librería ggstatsplot para graficar los
datos y los resultados de la prueba t.

```{r}
#Elongamos los datos para g2

g2_long <- g2 %>% 
  pivot_longer(cols = c("week0","week10"), 
               names_to = "Semanas", 
               values_to = "Resistencia")

g2_long <- g2_long %>% 
  mutate( Semanas = Semanas %>% 
            fct_relevel("week0","week10"))
# Estimación de las medianas y sus cuantiles
g2_long %>% 
  group_by(Semanas) %>%
  get_summary_stats(Resistencia, type = "median_iqr")
```

## Boxplot

Grupo 1

```{r}
ggboxplot(g1_long, x = "Semanas", y = "Resistencia", add = "jitter", fill = "Semanas")+ 
  ggtitle("Grupo 1")
```

Grupo 2

```{r}
ggboxplot(g2_long, x = "Semanas", y = "Resistencia", add = "jitter", fill = "Semanas")+ 
  ggtitle("Grupo 2")
```

## Prueba de Hipótesis: Comparaciones pareadas (t pareada)

### Prueba T pareada

La prueba t pareada es un método que se usa para comprobar si la media
entre pares de medidas es o no igual a cero.

La mediana de la "primera población" es menor (opción "less").

Uno de los parámetros estimados por ggwithinstats es el tamaño del
efecto por la estadística g de Hedge expresa la diferencia entre los
promedios de las poblaciones en unidades de la desviación estándar
combinada (pooled standard deviation).

#### Grupo 1

```{r}
t.test(Resistencia ~ Semanas, data = g1_long, alternative = "less", mu=0, paired = TRUE, var.equal = TRUE, conf.level = 0.95)
```

-   La diferencia en la variación de los datos de la muestra es de
    -4.0076.

-   El grado de libertad es de 9

-   El grado de significancia es de 0.001538 siendo menor que 0.05 por
    lo que se rechaza la hipótesis nula y se acepta la hipótesis
    alternativa.

-   Diferencia de la media es de - 189.2 (negativa) ya que los
    resultados muestran que la media de la semana cero es menor que la
    media de la semana diez.

Graficamos los resultados:

```{r}

ggwithinstats(
  data = g1_long, x = Semanas, y = Resistencia, 
  title = "Diferencia de resistencia de la prueba del grupo 1", 
  plot.type = "violin", 
  type = "parametric", 
  pairwise.comparisons = TRUE, 
  pairwise.display = "significant", 
  p.adjust.method = "holm", 
  conf.level = 0.95, 
  var.equal = TRUE)
```

#### Grupo 2

```{r}
t.test(Resistencia ~ Semanas, data = g2_long, alternative = "less", mu=0, paired = TRUE, var.equal = TRUE, conf.level = 0.95)
```

-   La diferencia en la variación de los datos de la muestra es de
    1.3236.

-   El grado de libertad es de 9

-   El grado de significancia es de 0.8909 siendo mayor que 0.05 por lo
    que se rechaza la hipótesis alternativa y se acepta la hipótesis
    nula.

-   Diferencia de la media es de 51.2 (positiva) ya que los resultados
    muestran que la media de la semana cero es mayor que la media de la
    semana diez.

Graficamos los resultados:

```{r}

ggwithinstats(
  data = g2_long, x = Semanas, y = Resistencia, 
  title = "Diferencia de resistencia de la prueba del grupo 2", 
  plot.type = "violin", 
  type = "parametric", 
  pairwise.comparisons = TRUE, 
  pairwise.display = "significant", 
  p.adjust.method = "holm", 
  conf.level = 0.95, 
  var.equal = TRUE)
```

## ANOVA

El análisis de varianza se usa principalmente para dos propósitos:

1)  para estimar y desarrollar prueba de hipótesis de varianzas de una
    población.

2)  Estimar y probar medias poblacionales.

### ANOVA del grupo 1

```{r}
g1_aov <- aov(Resistencia ~ Semanas, data=g1_long)

summary(g1_aov)
```

### ANOVA del grupo 2

```{r}
g2_aov <- aov(Resistencia ~ Semanas, data=g2_long)

summary(g2_aov)
```

Hemos encontrado que para ambos grupos no hay un efecto clinicamente
significativo de la variable Semanas (el valor de p ha sido mayor a
0.05), por lo tanto no es necesario efectuar el método Tukey y se acepta
la hipótesis nula.

## Prueba de normalidad y Prueba de Wilcoxon para dos muestras pareadas.

### Grupo 1

```{r}
g1_stat.test <-
  wilcox_test(Resistencia ~ Semanas, data=g2_long, paired = TRUE, alternative = "less") %>%
  add_significance()
g1_stat.test
```

```{r}
g1_stat.test <- pairwise_wilcox_test(
  g1_long,
  Resistencia ~ Semanas,
  comparisons = NULL,
  ref.group = NULL,
  p.adjust.method = "holm",
  detailed = FALSE,
)
g1_stat.test
```

### Grupo 2
```{r}
g1_stat.test <-
  wilcox_test(Resistencia ~ Semanas, data=g2_long, paired = TRUE, alternative = "less") %>%
  add_significance()
g1_stat.test
```

```{r}
g2_stat.test <- pairwise_wilcox_test(
  g2_long,
  Resistencia ~ Semanas,
  comparisons = NULL,
  ref.group = NULL,
  p.adjust.method = "holm",
  detailed = FALSE,
)
g2_stat.test
```

Hemos encontrado que para ambos grupos no hay un efecto clinicamente
significativo de la variable Semanas (el valor de p ha sido mayor a
0.05), se acepta la hipótesis nula.

# Conclusiones

En las pruebas de ANOVA y las técnicas no paramétricas no es conveniente
ya que estas pruebas son para 3 o más grupos.

Al observar los resultados notamos diferencias entre la evolución de la
resistencia muscular inspiratoria de cada grupo. El grupo que realizó el
entrenamiento a una presión bucal inspiratoria mayor (60 por ciento de
la máxima) tuvo resultados favorables en su resistencia muscular después
de su entrenamiento por 10 semanas; mientras que el grupo que realizó el
entrenamiento a una presión bucal inspiratoria menor (10 por ciento de
la máxima) no presentó mejorías en su resistencia muscular ya que la
media después de su entrenamiento por 10 semanas fue menor a la media
previa al entrenamiento, sin embargo, notamos que algunos pacientes sí
mejoraron su resisencia y además la diferencia de medias de resistencia
en el entrenamiento no fue tan significativa.

Se concluye que los pacientes con EPOC que realizaron el entrenamiento
muscular inspiratorio de flujo objetivo (TF-IMT) a una mayor presión
bucal inspiratoria máxima (PImáx) mejoraron su condición a diferencia
del grupo que relizó el entrenamiento a una menor presión, por lo que es
significativo para demostrar la relación causal entre la disfunción de
los músculos respiratorios y la saturación nocturna.
