---
title: "Tarea 05: Teoría de la estimación"
author: "Heidy Valdelamar Gonzalez"
date: "2022-10-06"
output: pdf_document
---

```{r setup, include=FALSE}
knitr::opts_chunk$set(echo = TRUE)
```
Llamamos las librerías
```{r}
library(rcompanion)
library(tidyverse)
```
Definimos la función para el intervalo de confianza.
```{r}
CI_sig <- function(x,alpha) {
  sd_x <- sd(x)
  n_x <- length(x)
  lbs <- sqrt((n_x-1)*sd_x^2/qchisq((1-alpha/2), (n_x-1)))
  las <- sqrt((n_x-1)*sd_x^2/qchisq(alpha/2, (n_x-1)))
  print(c("Desviación estandar estimada"))
  print(c(sd_x))
  print(c("Intervalo de confianza de la desviación estándar"))
  print(c(lbs, las))
}


```
1. Análisis de gases arteriales en 15 sujetos activos físicamenete resultaron los siguientes datos de valores para PaO2,  c(75,80,80,74,84,78,89,72,83,76,75,87,78,79,88), estime el intervalo de confianza al 95% para el promedio de la población.
```{r}
# intervalo de confianza
x <- c(75,80,80,74,84,78,89,72,83,76,75,87,78,79,88)
CI_sig(x, .05)
```
2. Cual es el promedio en suero del nivel de bilirrubina para internar pacientes a un hospital para tratamiento de hepatítis? Un muestra de 10 pacientes reveló los siguientes resutlados: c(20.5, 14.8, 21.3, 12.7, 15.2, 26.6, 23.4, 22.9, 15.7, 19.2). Construya el intervalo de concfianza al 95 por ciento de la población.
```{r}
x <- c(20.5, 14.8, 21.3, 12.7, 15.2, 26.6, 23.4, 22.9, 15.7, 19.2)
CI_sig(x, .05)
```
3. Los niveles de pH se determinaron para dos muestras aleatorias e independientes de niños de escuelas de 7 grados. La muestra A fue de niños libres de caries mientras que la muestra B, los niños tenían un alto grado e icidencia de caries. Los resultados se listan en el archivo REV_C06_22.csv. Construya el intervalo de confianza al 90 por ciento para la diferencia del promedio de las poblaciones suponiendo que las varianzas son iguales.
```{r}
bd <- read_csv("REV_C06_22.csv")

var.test(bd$ph, bd$Group, conf.level = .95)

```
4. El medicamento A fue recetado aleatoriamente a una muetra de 12 sujetos que adolecian de insomnia. Una muestra independiente de 16 pacientes con el mismo problema de insomnio recibieron el medicamento B. El número de horas de sueño que experimentaron los pacientes durante la seguna noche después del inicio del tratamiento se listan en el archivo `REV_C06_23.csv’. Construya el intervalo de confianza al 95 por ciento de la diferencia del promedio de las poblaciones, suponiendo que la varianza de las poblaciones son iguales.
```{r}
bd2 <- read_csv("REV_C06_23.csv")
var.test(bd2$Hours, bd2$Group, conf.level = .95)
```


  